---
title: "AOL_TimeSeries_UER"
author: "Kevin Laurent Oktavian Putra"
date: "2024-05-05"
output: pdf_document
---

# Read Dataset

```{r}
library(readxl)
Unemployment <- read_excel("C:/Users/angel/OneDrive - Bina Nusantara/Semester 6/Time Series Analysis/Unemployment.xlsx")
Unemployment
```

# Import Library

```{r warning=FALSE}
library(tseries)
library(forecast)
library(car)
library(nortest)
library(lmtest)
```

# ARIMA

## Time Series Plot

```{r}
datats = ts(Unemployment[2], start = c(2005,1), end = c(2023, 2), frequency = 2)
datats
ts.plot(datats)
```

## Split Data Training and Data Testing

```{r}
train_data <- datats[1:30]
test_data <- datats[31:38]

train_data
test_data

ts.plot(train_data, main="Data Training")
ts.plot(test_data, main="Data Testing")

```

## Stationer terhadap variance

```{r}
library(car)
p <- powerTransform(train_data)
summary(p)
```

## Stasioner terhadap mean

```{r}
adf_result <- adf.test(train_data)
print(adf_result)
```

##Differencing

```{r}
diff_datats=diff(train_data)
adf.test(diff_datats)
```

## Identifikasi ordo ARIMA (ACF & PACF)

```{r}
acf(diff_datats, lag.max = 20)
pacf(diff_datats, lag.max = 20)
```

## Estimasi parameter model ARIMA

```{r}
# model1 = arima(train_data, order=c(0,1,0)) 
model2 = arima(train_data, order=c(0,1,1))
model3 = arima(train_data, order=c(0,1,2))
model1 = arima(train_data, order=c(0,1,3))
model4 = arima(train_data, order=c(1,1,0)) 
model5 = arima(train_data, order=c(1,1,1))
model6 = arima(train_data, order=c(1,1,2))
model7 = arima(train_data, order=c(1,1,3))
model8 = arima(train_data, order=c(2,1,0)) 
model9 = arima(train_data, order=c(2,1,1)) 
```

```{r}
model12 = auto.arima(train_data)
coeftest(model12)
```

## Uji signifikansi paremeter

```{r}
coeftest(model2)
coeftest(model3)
coeftest(model1)
coeftest(model4)
coeftest(model5)
coeftest(model6)
coeftest(model7)
coeftest(model8)
coeftest(model9)
```

```{r}
summary(model5)
summary(model9)
```

## Uji asumsi

### White noise

```{r}
er5 = residuals(model5)
Box.test(er5, type="Ljung-Box")

er9= residuals(model9)
Box.test(er9, type="Ljung-Box")
```

### Berdistribusi normal

```{r warning=FALSE}
lillie.test(er5)
lillie.test(er9)
```

## Evaluasi model

```{r}
calculate_aicc <- function(model) {
  n <- length(model$residuals)  # Sample size
  k <- length(coef(model)) + 1  # Number of parameters, including the intercept
  aic <- AIC(model)
  aicc <- aic + (2 * k * (k + 1)) / (n - k - 1)
  return(aicc)
}
```

```{r}
# Hitung metrik performa
aicc5 <- calculate_aicc(model5)
aicc9 <- calculate_aicc(model9)

aicc5
aicc9

BIC(model5)
BIC(model9)

rmse_m5_arima <- sqrt(mean(er5^2))
rmse_m9_arima <- sqrt(mean(er9^2))

rmse_m5_arima
rmse_m9_arima
```

## Forecasting

```{r}
predict_m5_arima <- predict(model5, n.ahead=8)
predict_m5_arima
```
```{r}
predict_m5_arima_3years <- predict(model5, n.ahead=11)
predict_m5_arima_3years <- as.data.frame(predict_m5_arima_3years$pred)
colnames(predict_m5_arima_3years) <- "Forecast"
predict_m5_arima_3years
```

```{r}
errortest_m5_arima = predict_m5_arima$pred - test_data
errortest_m5_arima

print("RMSE Test Model 5:")
(rmsetest_m5_arima = sqrt(mean(errortest_m5_arima^2)))
```
```{r}
library(Metrics)
```

```{r}
MAPEtest_m5_arima <- mape(test_data, predict_m5_arima$pred)
MAPEtest_m5_arima 
```
```{r}
MAEtest_m5_arima <- mae(test_data, predict_m5_arima$pred)
MAEtest_m5_arima
```

```{r}
forecast_m5_arima <- forecast(model5, level=c(90), h=6*2)

# Plot the forecast with prediction intervals
autoplot(forecast_m5_arima, xlab = "Time", ylab = "Values", main = "Forecast with 90% Prediction Intervals")
```

```{r}
predict_m9_arima <- predict(model9, n.ahead=8)
predict_m9_arima
```

```{r}
errortest_m9_arima = predict_m9_arima$pred - test_data
errortest_m9_arima

print("RMSE Test Model 9:")
(rmsetest_m9_arima = sqrt(mean(errortest_m9_arima^2)))
```
```{r}
MAPEtest_m9_arima <- mape(test_data,predict_m9_arima$pred)
MAPEtest_m9_arima
```

```{r}
MAEtest_m9_arima <- mae(test_data, predict_m9_arima$pred)
MAEtest_m9_arima
```

```{r}
forecast_m9_arima <- forecast(model9, level=c(90), h=6*2)

# Plot the forecast with prediction intervals
autoplot(forecast_m9_arima, xlab = "Time", ylab = "Values", main = "Forecast with 90% Prediction Intervals")
```

# Time Series Regression

```{r}
tsr_data <- train_data
tsr_data <- as.data.frame(tsr_data)
colnames(tsr_data) <- "Unemployment"

n = nrow(tsr_data)
n

tsr_data$t = seq(1:n)
head(tsr_data)
```

## TSR : Linear

### Membuat Model Linear

```{r}
modellm = lm(Unemployment~t, data=tsr_data)
```

### Uji signifikansi parameter (Serentak + Parsial)

```{r}
summary(modellm)
```

Untuk uji serentak : Karena pada uji F, p-value dibawah 0.1, maka setidaknya ada satu variabel yang signifikan / t berpengaruh terhadap Unemployment Untuk uji parsial : Karena pada uji t, p-value dibawah 0.1, maka variabel t berpengaruh secara signifikan terhadap Unemployment.

### Uji Asumsi

#### Uji independen (nonautokorelasi)

```{r}
library(lmtest)
```

```{r}
dwtest(modellm, alternative="two.sided")
```

H0 : rho = 0 (rho independent / tidak ada autokorelasi), H1 : rho /= 0 Karena p-value \< alpha, maka tolak H0. Tidak memenuhi karena ada autokorelasi

#### Uji Identik (homoskedastisitas)

```{r}
bptest(modellm)
```

H0 : residual identik (homoskedastisitas / varians konstan), H1 : residual tidak identik Karena p-value \> alpha, maka gagal tolak H0. Uji terpenuhi karena varians konstan

#### Uji Normalitas

```{r}
library(nortest)

er_modellm = residuals(modellm)
lillie.test(er_modellm)
```

H0 : residual berdist. normal, H1 : residual tidak berdist, normal Karena p-value > alpha, maka gagal Tolak H0 -\> asumsi terpenuhi karena residual berdist. normal

### Hitung Kriteria Kebaikan Model (RMSE)
```{r}
mse_modellm <- mean(er_modellm^2)
mse_modellm
```

```{r}
rmse_modellm <- sqrt(mean(er_modellm^2))
rmse_modellm
```
### Hitung Kriteria Kebaikan Model (MAPE)
```{r}
MAPE_modellm <- mean(abs(er_modellm / train_data)) * 100
MAPE_modellm
```
### Hitung Kriteria Kebaikan Model (MAE)
```{r}
MAE_modellm <- mean(abs(er_modellm))
MAE_modellm
```

### Forecasting

```{r}
# Lakukan forecast untuk 8 periode selanjutnya
predict_modellm <- predict(modellm, newdata = data.frame(t = seq(length(tsr_data) + 1, length(tsr_data) + 8)))

predict_modellm
```

```{r}
# Hitung selisih antara hasil forecast dan test_data
error_modellm <- predict_modellm - test_data

# Hitung RMSE
rmsetest_modellm <- sqrt(mean(error_modellm^2))
msetest_modellm <- mean(error_modellm^2)

# Tampilkan RMSE
print(rmsetest_modellm)
print(msetest_modellm)
```
```{r}
MAPEtest_modellm <- mape(test_data, predict_modellm)
MAPEtest_modellm
```
```{r}
MAEtest_modellm <- mae(test_data, predict_modellm)
MAEtest_modellm
```

## TSR : Exponential

### Membuat model exponential

```{r}
tsr_data$lny = log(tsr_data$Unemployment)
head(tsr_data)

modelexp  <- lm(lny~t, data=tsr_data)
```

### Uji Signifikansi Parameter (Serentak + Parsial)

```{r}
summary(modelexp)
```

Untuk uji serentak : Karena pada uji F, p-value dibawah 0.1, maka setidaknya ada satu variabel yang signifikan / t berpengaruh terhadap ln dari Unemployment Untuk uji parsial : Karena pada uji t, p-value dibawah 0.1, maka variabel t berpengaruh secara signifikan terhadap ln dari Unemployment.

```{r}
# nulis persamannya pake yang pertama, jadi karena nilai koef-nya 7.45. maka :
# ln (a) = 7.45

# cara lain dptin persamannya
a_exp = exp(modelexp$coefficients[1])
a_exp
```

### Uji Asumsi

#### Uji Independensi (Nonautokorelasi)

```{r}
dwtest(modelexp, alternative="two.sided")
```

H0 : rho = 0 (rho independent / tidak ada autokorelasi), H1 : rho /= 0 Karena p-value \< alpha, maka tolak H0. Tidak memenuhi karena ada autokorelasi

#### Uji Identik (Homoskedastisitas)

```{r}
bptest(modelexp)
```

H0 : residual identik (homoskedastisitas / varians konstan), H1 : residual tidak identik Karena p-value > alpha, maka gagal tolak H0. Uji terpenuhi karena varians konstan

#### Uji Normalitas

```{r}
yhat = exp(fitted.values(modelexp))
head(yhat)
erexp = tsr_data$Unemployment-yhat

lillie.test(erexp) 
```

H0 : residual berdist. normal, H1 : residual tidak berdist, normal Karena p-value > alpha, maka gagal Tolak H0 -\> asumsi terpenuhi karena residual berdist. normal

### Hitung Kriteria Kebaikan Model (RMSE)

```{r}
mse_modelexp <- mean(erexp^2)
mse_modelexp
```

```{r}
rmse_modelexp <- sqrt(mean(erexp^2))
rmse_modelexp
```
### Hitung Kriteria Kebaikan Model (MAPE)
```{r}
MAPE_modelexp <- mean(abs(erexp / train_data)) * 100
MAPE_modelexp
```

### Hitung Kriteria Kebaikan Model (MAE)
```{r}
MAE_modelexp <- mean(abs(erexp))
MAE_modelexp
```

### Forecasting

```{r}
# Lakukan forecast untuk 8 periode selanjutnya
predict_modelexp <- predict(modelexp, newdata = data.frame(t = seq(length(tsr_data) + 1, length(tsr_data) + 8)))

predict_modelexp <- exp(predict_modelexp)
predict_modelexp
```

```{r}
# Hitung selisih antara hasil forecast dan test_data
errortest_modelexp <- predict_modelexp - test_data

# Hitung RMSE
rmsetest_modelexp <- sqrt(mean(errortest_modelexp^2))
msetest_modelexp <- mean(errortest_modelexp^2)

# Tampilkan RMSE
print(rmsetest_modelexp)
print(msetest_modelexp)
```
```{r}
MAPEtest_modelexp <- mape(test_data, predict_modelexp)
MAPEtest_modelexp
```
```{r}
MAEtest_modelexp <- mae(test_data, predict_modelexp)
MAEtest_modelexp
```

## TSR : Quadratic

### Membuat model quadratic

```{r}
tsr_data$t2 = tsr_data$t^2
head(tsr_data)

modelquad <- lm(Unemployment~t+t2, data = tsr_data)
```

### Uji Signifikansi Parameter (Serentak + Parsial)

```{r}
summary(modelquad)
```

Untuk uji serentak : Karena pada uji F, p-value dibawah 0.1, maka setidaknya ada satu variabel yang signifikan. Untuk uji parsial : Karena pada uji t, p-value dibawah 0.1, maka variabel t berpengaruh secara signifikan terhadap Unemployment dan variabel t2 berpengaruh secara signfikan terhadap Unemployment.

### Uji Asumsi

#### Uji Independensi (Nonautokorelasi)

```{r}
dwtest(modelquad, alternative="two.sided")
```

H0 : rho = 0 (rho independent / tidak ada autokorelasi), H1 : rho /= 0 Karena p-value > alpha, maka gagal tolak H0. Artinya memenuhi karena tidak ada autokorelasi

#### Uji Identik (Homoskedastisitas)

```{r}
bptest(modelquad)
```

H0 : residual identik (homoskedastisitas / varians konstan), H1 : residual tidak identik Karena p-value < alpha, maka tolak H0. Uji tidak terpenuhi karena varians tidak konstan

#### Uji Normalitas

```{r}
error_modelquad = residuals(modelquad)

lillie.test(error_modelquad) 
```

H0 : residual berdist. normal, H1 : residual tidak berdist, normal Karena p-value \> alpha, maka gagal Tolak H0 -\> asumsi terpenuhi karena residual berdist. normal

### Hitung Kriteria Kebaikan Model (RMSE)
```{r}
mse_modelquad <- mean(error_modelquad^2)
mse_modelquad
```

```{r}
rmse_modelquad <- sqrt(mean(error_modelquad^2))
rmse_modelquad
```
### Hitung Kriteria Kebaikan Model (MAPE)
```{r}
MAPE_modelquad <- mean(abs(error_modelquad / train_data)) * 100
MAPE_modelquad
```

### Hitung Kriteria Kebaikan Model (MAE)
```{r}
MAE_modelquad <- mean(abs(error_modelquad))
MAE_modelquad
```

### Forecasting

```{r}
# Melakukan forecast untuk 8 periode selanjutnya
future_periods <- 8
future_t <- seq(nrow(tsr_data) + 1, nrow(tsr_data) + future_periods)
future_t2 <- future_t^2
future_data <- data.frame(t = future_t, t2 = future_t2)

# Prediksi menggunakan model regresi kuadratik
predict_modelquad <- predict(modelquad, newdata = future_data)
predict_modelquad
```

```{r}
# Hitung selisih antara hasil forecast dan test_data
errortest_modelquad <- predict_modelquad - test_data

# Hitung RMSE
rmsetest_modelquad <- sqrt(mean(errortest_modelquad^2))
msetest_modelquad <- mean(errortest_modelquad^2)

# Tampilkan RMSE
print(rmsetest_modelquad)
print(msetest_modelquad)
```
```{r}
MAPEtest_modelquad <- mape(test_data, predict_modelquad)
MAPEtest_modelquad
```
```{r}
MAEtest_modelquad <- mae(test_data, predict_modelquad)
MAEtest_modelquad
```

## TSR : Model Lag 1 (Yt = a + bt+ cYt-1)

### Membuat model

```{r}
n = nrow(tsr_data)
yt = tsr_data$Unemployment[2:(n)]
yt
length(yt)

t = tsr_data$t[2:n]
t

yt1 = tsr_data$Unemployment[1:(n-1)]
yt1

modellag1 = lm(yt~t+yt1)
```

### Uji Signifikansi Parameter (Serentak + Parsial)

```{r}
summary(modellag1)
```
Untuk uji serentak : Karena pada uji F, p-value dibawah 0.1, maka setidaknya ada satu variabel yang signifikan berpengaruh terhadap Unemployment 
Untuk uji parsial : Karena pada uji t, p-value dibawah 0.1, maka variabel yt1 berpengaruh signifikan terhadap Unemployment sementara variabel t dan intercept tidak berpengaruh signifikan terhadap Unemployment.

### Uji Asumsi

#### Uji Independensi (Nonautokorelasi)

```{r}
dwtest(modellag1, alternative="two.sided")
```

H0 : rho = 0 (rho independent / tidak ada autokorelasi), H1 : rho /= 0 Karena p-value \> alpha, maka gagal tolak H0. Artinya memenuhi karena tidak ada autokorelasi

#### Uji Identik (Homoskedastisitas)

```{r}
bptest(modellag1)
```

H0 : residual identik (homoskedastisitas / varians konstan), H1 : residual tidak identik Karena p-value \< alpha, maka tolak H0. Uji terpenuhi karena varians konstan

#### Uji Normalitas

```{r}
error_modelag1 <- residuals(modellag1)

lillie.test(error_modelag1) 
```

H0 : residual berdist. normal, H1 : residual tidak berdist, normal Karena p-value \> alpha, maka gagal Tolak H0 -\> asumsi tidak terpenuhi karena residual tidak berdist. normal

### Hitung Kriteria Kebaikan Model (RMSE)
```{r}
mse_modellag1 <- mean(error_modelag1^2)
mse_modellag1
```

```{r}
rmse_modellag1 <- sqrt(mean(error_modelag1^2))
rmse_modellag1
```
### Hitung Kriteria Kebaikan Model (MAPE)
```{r}
MAPE_modellag1 <- mean(abs(error_modelag1 / train_data)) * 100
MAPE_modellag1
```

### Hitung Kriteria Kebaikan Model (MAE)
```{r}
MAE_modellag1 <- mean(abs(error_modelag1))
MAE_modellag1
```

### Forecasting

```{r}
# Nilai t untuk periode ke depan
t_forecast <- seq(n + 1, n + 8)
# Nilai yt1 untuk periode ke depan (nilai terbaru dari yt)
yt1_forecast <- c(yt[n-1], yt[length(yt)], rep(NA, 6))
for (i in 3:8) {
  yt1_forecast[i] <- predict(modellag1, newdata = data.frame(t = t_forecast[i-1], yt1 = yt1_forecast[i-1]))
}

# Forecast menggunakan model
forecast_values <- numeric(8)
for (i in 1:8) {
  forecast_values[i] <- predict(modellag1, newdata = data.frame(t = t_forecast[i], yt1 = yt1_forecast[i]))
  yt1_forecast[i + 1] <- forecast_values[i]
}
forecast_values
```
```{r}
errortest_modellag1 <- forecast_values - test_data

msetest_modellag1 <- mean(errortest_modellag1^2)
msetest_modellag1

rmsetest_modellag1 <- sqrt(mean(errortest_modellag1^2))
rmsetest_modellag1
```

```{r}
MAPEtest_modellag1 <- mape(test_data, forecast_values)
MAPEtest_modellag1
```
```{r}
MAEtest_modellag1 <- mae(test_data, forecast_values)
MAEtest_modellag1
```

# Double Exponential Smoothing

```{r}
m1 = ets(train_data, model="AAN", alpha = 0.1, beta = 0.1)
m2 = ets(train_data, model="MAN", alpha = 0.1, beta = 0.1)
m3 = ets(train_data, model="MMN", alpha = 0.1, beta = 0.1)

m4 = ets(train_data, model="AAN", alpha = 0.5, beta = 0.5)
m5 = ets(train_data, model="MAN", alpha = 0.5, beta = 0.5)
m6 = ets(train_data, model="MMN", alpha = 0.5, beta = 0.5)

m7 = ets(train_data, model="AAN", alpha = 0.9, beta = 0.9)
m8 = ets(train_data, model="MAN", alpha = 0.9, beta = 0.9)
m9 = ets(train_data, model="MMN", alpha = 0.9, beta = 0.9)

m1
m2
m3
m4
m5
m6
m7
m8
m9
```

```{r}
mmn1 = ets(train_data, model="MMN", alpha = 0.1, beta = 0.1)
mmn2 = ets(train_data, model="MMN", alpha = 0.7, beta = 0.7)
mmn3 = ets(train_data, model="MMN", alpha = 0.7, beta = 0.2)
mmn4 = ets(train_data, model="MMN", alpha = 0.99, beta = 0.99)

mmn1
mmn2
mmn3
mmn4
```

```{r}
error_mmn1 <- residuals(mmn1)
rmse_mmn1 <- sqrt(mean(error_mmn1^2))
rmse_mmn1

mse_mmn1 <- mean(error_mmn1^2)
mse_mmn1

MAPE_mmn1 <- mean(abs(error_mmn1 / train_data)) * 100
MAPE_mmn1

MAE_mmn1 <- mean(abs(error_mmn1))
MAE_mmn1
```

```{r}
error_mmn2 <- residuals(mmn2)
rmse_mmn2 <- sqrt(mean(error_mmn2^2))
rmse_mmn2

mse_mmn2 <- mean(error_mmn2^2)
mse_mmn2

MAPE_mmn2 <- mean(abs(error_mmn2 / train_data)) * 100
MAPE_mmn2

MAE_mmn2 <- mean(abs(error_mmn2))
MAE_mmn2
```

```{r}
error_mmn3 <- residuals(mmn3)
rmse_mmn3 <- sqrt(mean(error_mmn3^2))
rmse_mmn3

mse_mmn3 <- mean(error_mmn3^2)
mse_mmn3

MAPE_mmn3 <- mean(abs(error_mmn3 / train_data)) * 100
MAPE_mmn3

MAE_mmn3 <- mean(abs(error_mmn3))
MAE_mmn3

```

```{r}
error_mmn4 <- residuals(mmn4)
rmse_mmn4 <- sqrt(mean(error_mmn4^2))
rmse_mmn4

mse_mmn4 <- mean(error_mmn4^2)
mse_mmn4

MAPE_mmn4 <- mean(abs(error_mmn4 / train_data)) * 100
MAPE_mmn4

MAE_mmn4 <- mean(abs(error_mmn4))
MAE_mmn4
```

```{r}
forecast_mmn1 <- forecast(mmn1, h = 8)
errortest_mmn1 = forecast_mmn1$mean - test_data
errortest_mmn1

rmsetest_mmn1 = sqrt(mean(errortest_mmn1^2))
rmsetest_mmn1

msetest_mmn1 = mean(errortest_mmn1^2)
msetest_mmn1

MAPEtest_mmn1 <- mape(test_data, forecast_mmn1$mean)
MAPEtest_mmn1

MAEtest_mmn1 <- mae(test_data, forecast_mmn1$mean)
MAEtest_mmn1
```

```{r}
forecast_mmn2 <- forecast(mmn2, h = 8)
errortest_mmn2 = forecast_mmn2$mean - test_data
errortest_mmn2

rmsetest_mmn2 = sqrt(mean(errortest_mmn2^2))
rmsetest_mmn2

msetest_mmn2 = mean(errortest_mmn2^2)
msetest_mmn2

MAPEtest_mmn2 <- mape(test_data, forecast_mmn2$mean)
MAPEtest_mmn2

MAEtest_mmn2 <- mae(test_data, forecast_mmn2$mean)
MAEtest_mmn2
```

```{r}
forecast_mmn3 <- forecast(mmn3, h = 8)
errortest_mmn3 = forecast_mmn3$mean - test_data
errortest_mmn3

rmsetest_mmn3 = sqrt(mean(errortest_mmn3^2))
rmsetest_mmn3

msetest_mmn3 = mean(errortest_mmn3^2)
msetest_mmn3

MAPEtest_mmn3 <- mape(test_data, forecast_mmn3$mean)
MAPEtest_mmn3

MAEtest_mmn3 <- mae(test_data, forecast_mmn3$mean)
MAEtest_mmn3
```

```{r}
forecast_mmn4 <- forecast(mmn4, h = 8)
errortest_mmn4 = forecast_mmn4$mean - test_data
errortest_mmn4

rmsetest_mmn4 = sqrt(mean(errortest_mmn4^2))
rmsetest_mmn4

msetest_mmn4 = mean(errortest_mmn4^2)
msetest_mmn4

MAPEtest_mmn4 <- mape(test_data, forecast_mmn4$mean)
MAPEtest_mmn4

MAEtest_mmn4 <- mae(test_data, forecast_mmn4$mean)
MAEtest_mmn4
```

```{r}
forecast_mmn1_3years <- forecast(mmn1, h = 11)
forecast_mmn1_3years

# Plot the forecast with prediction intervals
autoplot(forecast_mmn1_3years, xlab = "Time", ylab = "Values", main = "Forecast with 90% Prediction Intervals")
```

# Neural Network

```{r}
library(forecast)
```

```{r}
nn1 = nnetar(train_data, p=1, size=1)
nn2 = nnetar(train_data, p=1, size=2)
nn3 = nnetar(train_data, p=1, size=3)
nn4 = nnetar(train_data, p=1, size=4)
nn5 = nnetar(train_data, p=1, size=5)
nn6 = nnetar(train_data, p=1, size=6)
nn7 = nnetar(train_data, p=1, size=7)
nn8 = nnetar(train_data, p=2, size=1)
nn9 = nnetar(train_data, p=2, size=2)
nn10 = nnetar(train_data, p=2, size=3)
nn11 = nnetar(train_data, p=2, size=4)
nn12 = nnetar(train_data, p=2, size=5)
nn13 = nnetar(train_data, p=2, size=6)
nn14 = nnetar(train_data, p=2, size=7)
nn15 = nnetar(train_data, p=3, size=1)
nn16 = nnetar(train_data, p=3, size=2)
nn17 = nnetar(train_data, p=3, size=3)
nn18 = nnetar(train_data, p=3, size=4)
nn19 = nnetar(train_data, p=3, size=5)
nn20 = nnetar(train_data, p=3, size=6)
```


```{r}
detach("package:Metrics", unload = TRUE)
```


```{r}
accuracy(nn1)
accuracy(nn2)
accuracy(nn3)
accuracy(nn4)
accuracy(nn5)
accuracy(nn6)
accuracy(nn7)
accuracy(nn8)
accuracy(nn9)
accuracy(nn10)
accuracy(nn11)
accuracy(nn12)
accuracy(nn13)
accuracy(nn14)
accuracy(nn15)
accuracy(nn16)
accuracy(nn17)
accuracy(nn18)
accuracy(nn19)
accuracy(nn20)
```

```{r}
library(Metrics)
```

## Forecast
```{r}
predict_nn1 <- forecast(nn1, h=8)

error_nn1 <- predict_nn1$mean - test_data
error_nn1

rmse_nn1 <- sqrt(mean(error_nn1^2))
rmse_nn1

mse_nn1 <- mean(error_nn1^2)
mse_nn1

MAPEtest_nn1 <- mape(test_data, predict_nn1$mean)
MAPEtest_nn1

MAEtest_nn1 <- mae(test_data, predict_nn1$mean)
MAEtest_nn1

forecast_nn1 <- forecast(nn1, h=11)
forecast_nn1
```

```{r}
predict_nn2 <- forecast(nn2, h=8)

error_nn2 <- predict_nn2$mean - test_data
error_nn2

rmse_nn2 <- sqrt(mean(error_nn2^2))
rmse_nn2

mse_nn2 <- mean(error_nn2^2)
mse_nn2

MAPEtest_nn2 <- mape(test_data, predict_nn2$mean)
MAPEtest_nn2

MAEtest_nn2 <- mae(test_data, predict_nn2$mean)
MAEtest_nn2
```
```{r}
predict_nn3 <- forecast(nn3, h=8)

error_nn3 <- predict_nn3$mean - test_data
error_nn3

rmse_nn3 <- sqrt(mean(error_nn3^2))
rmse_nn3

mse_nn3 <- mean(error_nn3^2)
mse_nn3

MAPEtest_nn3 <- mape(test_data, predict_nn3$mean)
MAPEtest_nn3

MAEtest_nn3 <- mae(test_data, predict_nn3$mean)
MAEtest_nn3
```

```{r}
predict_nn8 <- forecast(nn8, h=8)

error_nn8 <- predict_nn8$mean - test_data
error_nn8

rmse_nn8 <- sqrt(mean(error_nn8^2))
rmse_nn8

mse_nn8 <- mean(error_nn8^2)
mse_nn8

MAPEtest_nn8 <- mape(test_data, predict_nn8$mean)
MAPEtest_nn8

MAEtest_nn8 <- mae(test_data, predict_nn8$mean)
MAEtest_nn8
```
```{r}
predict_nn9 <- forecast(nn9, h=8)

error_nn9 <- predict_nn9$mean - test_data
error_nn9

rmse_nn9 <- sqrt(mean(error_nn9^2))
rmse_nn9

mse_nn9 <- mean(error_nn9^2)
mse_nn9

MAPEtest_nn9 <- mape(test_data, predict_nn9$mean)
MAPEtest_nn9

MAEtest_nn9 <- mae(test_data, predict_nn9$mean)
MAEtest_nn9
```

```{r}
predict_nn10 <- forecast(nn10, h=8)

error_nn10 <- predict_nn10$mean - test_data
error_nn10

rmse_nn10 <- sqrt(mean(error_nn10^2))
rmse_nn10

mse_nn10 <- mean(error_nn10^2)
mse_nn10

MAPEtest_nn10 <- mape(test_data, predict_nn10$mean)
MAPEtest_nn10

MAEtest_nn10 <- mae(test_data, predict_nn10$mean)
MAEtest_nn10
```

```{r}
predict_nn20 <- forecast(nn20, h=8)

error_nn20 <- predict_nn20$mean - test_data
error_nn20

rmse_nn20 <- sqrt(mean(error_nn20^2))
rmse_nn20

mse_nn20 <- mean(error_nn20^2)
mse_nn20

MAPEtest_nn20 <- mape(test_data, predict_nn20$mean)
MAPEtest_nn20

MAEtest_nn20 <- mae(test_data, predict_nn20$mean)
MAEtest_nn20
```


```{r}
plot(forecast(nn1), main="Forecast from NNAR(1,1)")
plot(forecast(nn2), main="Forecast from NNAR(1,2)")
plot(forecast(nn3), main="Forecast from NNAR(1,3)")
plot(forecast(nn8), main="Forecast from NNAR(2,1)")
plot(forecast(nn9), main="Forecast from NNAR(2,2)")
plot(forecast(nn10), main="Forecast from NNAR(2,3)")
```

```{r}
nn9$model
nn10$model
nn11$mode
nn1$model
nn2$model
nn3$model
```


